sv: Hyllställsdesign: Avdelning; Öppen; Glas på fot; Övrigt
bg-BG: Дизайн на стойка: Отделение; Отворен; Чаши със столче; Други
vi: Thiết kế giá đỡ: Ngăn; Mở; Giá đỡ đồ thủy tinh; Khác
fi: Telineen muotoilu: Osasto; Avoin; Jalalliset lasit; Muu
th: การออกแบบชั้นวาง: ช่องใส่ของ; แบบเปิด; แก้วไวน์; อื่นๆ
zh-TW: 貨架設計: 隔間; 開放式; 高腳杯; 其他
da: Rackdesign: Rum; Åben; Stilkglas; Andet
it: Modello di scaffale: Scomparto; Aperto; Calici; Altro
pl: Konstrukcja szafy: Przedział; Otwórz; Kieliszki; Inne
tr: Raf Tasarımı: Bölme; Açık; Saplı Bardak Takımları; Diğer
hr-HR: Dizajn police: Pretinac; Otvoreno; Čaše; Ostalo
ko: 랙 디자인: 구획; 열림; 스템웨어; 기타
ro-RO: Design suport de pahare: Compartimentat; Deschis; Pahare cu picior; Altele
sk-SK: Dizajn regála: Priehradkový; Otvorený; Stojany; Iné
ru: Конструкция контейнера для стеклянной посуды: Отсек; Открытого типа; Бокалы; Другое
lt-LT: Stovo dizainas: Su skyreliais; Atvira; Indai ant kojelių; Kita
es: Diseño del estante: Compartimento; Abierto; Stemware; Otros
zh-CN: 架子设计: 隔间; 开放式; 高脚杯; 其他
fr: Design du rayonnage: Compartiment; Ouvert; Verres à pied; Autre
ja: ラック設計: コンパートメント; オープン; ワイングラス・カクテルグラス; その他
pt-PT: Design de prateleira: Compartimento; Aberto; Copos com pé; Outro
de: Regaldesign: Fach; Offen; Stielgläser; Sonstiges
el: Σχεδιασμός ραφιού: Ώμου; Ανοιχτή; Για κολονάτα ποτήρια; Άλλο
sl-SI: Oblikovanje stojala: Prekat; Odprto; Obešalnik za kozarce; Drugo
en: Rack design: Compartment; Open; Stemware; Other
cs: Design police: Přihrádky; Otevřený; Skleničky; Jiné
nb: Rackdesign: Rom; Åpen; Stettglass; Annet
hu: Üvegállvány kialakítása: Rekeszes; Nyitott; Talpas poharak; Egyéb
pt-BR: Projeto de prateleira: Compartimento; Aberto; Taça; Outro
nl: Rekontwerp: Compartiment; Open; Glaswerk op voet; Andere